臺灣高等法院臺南分院刑事裁定
110年度聲再字第77號
聲  請  人  
即  被  告  呂明山
上列聲請人因販賣毒品案件，對於本院108年度上訴字第1171號
確定判決，聲請再審，本院裁定如下：
    主  文
再審之聲請駁回。
    理  由
一、被告於民國107年1月22日、1月30日涉嫌販賣第二級毒品犯
    行（共2罪），經本院以108年度上訴字第1171號審理後（下
    稱本院前案），以上開犯罪事實業據被告坦承不諱，核與購
    毒者的指述相符，並有相關通訊監察譯文、扣押物品、濫用
    藥物檢驗報告等證據可證，認為被告的犯行事證明確，乃駁
    回被告的上訴，維持一審對被告的論罪科刑（2罪分別量處
    有期徒刑3年8月，應執行有期徒刑4年），檢察官、被告均
    未提起上訴，本院前案因而於109年10月28日確定，有前案
    判決書、被告前科紀錄在卷可參，並經本院依職權調閱卷宗
    屬實。
二、被告聲請再審主張：伊在前案因為供出的毒品藥頭尚未查獲
    ，所以沒有獲得減刑，然伊於110年2月5日收受臺灣臺南地
    方檢察署109年度偵字第11963號、文號南檢偵毅銷字第252
    號函，告知伊供出毒品來源的藥頭已經緝獲歸案，爰聲請再
    審，請求從輕量刑等語。
三、按法院認為無再審理由者，應以裁定駁回之，刑事訴訟法第
    434 條第1 項定有明文。又按有罪之判決確定後，因發現新
    事實或新證據，單獨或與先前之證據綜合判斷，「足認受有
    罪判決之人應受無罪、免訴、免刑或輕於原判決所認罪名之
    判決者」，為受判決人之利益，始得聲請再審，刑事訴訟法
    第420 條第1 項第6 款規定甚明。
　　此所謂「輕於原判決所認罪名」，係指與原判決所認之罪名
    比較，其法定刑較輕之相異罪名而言，例如原認放火罪實係
    失火罪，原認殺尊親屬罪實係普通殺人罪，原認血親和姦罪
    實係通姦罪等是；至於同一罪名之有無加減刑罰原因，僅足
    以影響科刑之範圍，惟其罪質並無改變，即與罪名是否相異
    無關，自不得據為聲請再審之原因。從而自首、未遂犯、累
    犯、連續犯等刑之加減，即非本條款所指罪名之範圍（最高
    法院106 年度台抗字第503 號、第121 號裁定意旨參照）。
    至於所謂「應受免刑」之判決，僅指依法「必要及絕對」免
    除其刑之情形；如屬「任意或相對」免除其刑之立法規定者
    ，尚不在此列。而毒品危害防制條例第17條第1 項之減輕或
    免除其刑之寬典，如何選擇，因法院具有裁量之權，即與「
    必免除其刑」者有異，並非「應受免刑之判決」，自不得據
    為聲請再審之原因（最高法院109 年度台抗字第900 號、第
    1891號裁定意旨參照）。
四、本案被告主張其供出毒品來源，符合毒品危害防制條例第17
    條第1 項減輕或免除其刑規定之適用，而聲請再審云云。惟
    按犯第4 條至第8 條、第10條或第11條之罪，供出毒品來源
    ，因而查獲其他正犯或共犯者，減輕或免除其刑，毒品危害
    防制條例第17條第1 項固定有明文。然該條項之規定，係就
    同一罪名之刑度減輕，僅影響科刑範圍，而罪名、罪質均不
    變，因此適用上開規定，並不因而影響其罪名，依前揭說明
    ，核與刑事訴訟法第420 條第1 項第6 款「應受輕於原判決
    所認罪名之判決」要件不符。又毒品危害防制條例第17條第
    1 項之減輕或免除其刑之寬典，如何選擇，因法院具有裁量
    之權，即與刑事訴訟法第420 條第1 項第6 款所定「免刑」
    係「必免除其刑」者有異，並非「應受免刑之判決」，依前
    揭說明，自不得據為聲請再審之原因。
五、綜上，聲請人以上開情詞聲請再審，非有理由，應予駁回。
六、因被告的聲請事由，其於法律上明顯並無理由，本院認為即
    無必要再提解被告到場聽取意見（最高法院109年度台抗字
    第401號裁定意旨參照），併此敘明。
七、據上論斷，應依刑事訴訟法第434 條第1 項，裁定如主文。
中　　華　　民　　國　 110　年　　6 　　月　　29　　日
                  刑事第五庭    審判長法　官  黃國永
                                      法　官  翁世容
                                      法　官  蔡川富
以上正本證明與原本無異。
如不服本裁定，應於收受本裁定後十日內向本院提出抗告狀。
　　　　　　　　　　　　　　　　　　　書記官  黃心怡
中　　華　　民　　國　　110 　年　　6 　　月　　29　　日